臺灣高等法院刑事判決　　　　　　　　　　　　　九十一年度上易字第一六號
　　上　訴　人　臺灣臺北地方法院檢察署檢察官
　　被　　　告　甲○○
右上訴人因被告違反毒品危害防制條例案件，不服臺灣台北地方法院九十一年度易字
第五四三號，中華民國九十一年五月十五日第一審判決（起訴案號：臺灣台北地方法
院檢察署九十一年度毒偵字第二二六號）提起上訴，本院判決如左：
    主  文
原判決撤銷。
甲○○連續施用第二級毒品，累犯，處有期徒刑陸月，如易科罰金，以佰元折算壹
日。扣案之安非他命包（淨重零點公克）沒收銷燬。安非他命吸食器（玻璃球）
肆顆沒收。
    事  實
一、甲○○前因竊盜、偽造文書、麻醉藥品管理條例等案，經本院判處有期徒刑一年
    十一月；又因麻醉藥品管理條例案，經臺灣臺北地方法院判處有期徒刑四月；嗣
    經本院定應執行刑為有期徒刑二年確定，於八十六年六月十八日因縮短刑期假釋
    出監，於八十七年一月二十五日因假釋期滿未經撤銷以已執行論。惟仍不思悔改
    ，另因施用第二級毒品安非他命案件，經臺灣士林地方法院於八十八年十二月九
    日以八十八年度毒聲字第二五九九號裁定送觀察、勒戒後，認無繼續施用毒品之
    傾向，經臺灣士林地方法院檢察署檢察官於八十八年十二月二十九日以八十八年
    度毒偵字第一二五九號為不起訴處分確定。再因施用第二級毒品安非他命，經臺
    灣臺北地方法院於八十九年八月四日以八十九年度毒聲字第一九五三號裁定送觀
    察、勒戒後，認有繼續施用毒品之傾向，經臺灣臺北地方法院於同年十二月六日
    以八十九年度毒聲字第二九七○號（公訴人誤載為八十九年度毒聲字第一九五三
    號）裁定令入戒治處所，施以強制戒治一年，並經臺灣臺北地方法院檢察署檢察
    官於同年十一月二十八日以八十九年度毒偵字第三一七○號、八十九年度毒偵緝
    字第三八四號提起公訴，經臺灣臺北地方法院於同年十二月二十六日以八十九年
    度簡字第一六二四號判處有期徒刑六月，再經臺灣臺北地方法院於九十年九月十
    九日以九十年度簡上字第五七號判處有期徒刑六月確定。甲○○自八十九年十二
    月二十九日起至臺灣臺北戒治所執行強制戒治，經臺灣臺北地方法院於九十年七
    月五日以九十年度毒聲字第一四九二號裁定停止戒治，所餘戒治期間，付保護管
    束，於同年八月七日停止強制戒治之執行，詎甲○○基於概括犯意，於前開不起
    訴處分確定後五年內，自九十一年二月七日起至同年月八日上午九時許止，連續
    二次在臺北縣永和市○○路九三巷五弄二號七樓Ｂ室租賃處施用第二級毒品安非
    他命，為警於同年月九日凌晨零時三十分許，在臺北縣新店市○○街五十四巷口
    （公訴人誤載為臺北縣永和市○○路九三巷五弄二號七樓Ｂ室）查獲，並扣得甲
    ○○所有之第二級毒品安非他命三包（淨重零點三公克）及供吸食安非他命用之
    安非他命吸食器（玻璃球）四顆。
二、案經臺北縣政府警察局新店分局移請臺灣臺北地方法院檢察署檢察官偵查並聲請
    簡易判決處刑，經原審以普通程序審判。
    理  由
一、右揭事實，業據被告甲○○坦承不諱（見偵查卷第八頁之偵訊筆錄，第四十五、
    七十六至七十七頁之訊問筆錄。原審卷第三十四至三十五頁之審判筆錄），且有
    臺灣士林地方法院檢察署八十八年度毒偵字第一二五九號不起訴處分書、臺灣臺
    北地方法院檢察署八十九年度毒偵字第三一七○號、八十九年度毒偵緝字第三八
    四號起訴書、臺灣臺北地方法院八十九年度簡字第一六二四號判決、九十年度簡
    上字第五七號判決、法務部全國檢察官線上查詢刑案人犯在監所最新資料報表、
    本院被告全國前案紀錄表、臺灣高等法院檢察署刑案紀錄簡覆表附卷（見偵查卷
    第五十七至六十、六十二至六十四、七十一至七十二頁。原審卷第四至十二、十
    五至二十五頁）及毒品安非他命三包（淨重零點三公克）、安非他命吸食器（玻
    璃球）四顆扣案可稽。而扣案之安非他命經臺北縣警察局新店分局依聯勤二○四
    廠製造之煙毒品檢驗Ａ包試驗初步檢驗結果，呈安非他命反應，有毒品初步鑑驗
    報告單附卷足憑（見偵查卷第三十八頁）。另被告於九十一年二月九日下午一時
    五十分所採集之尿液經臺灣檢驗科技股份有限公司送檢驗結果，有安非他命陽性
    反應，亦有被移送者姓名及代碼對照表、臺灣檢驗科技股份有限公司濫用藥物尿
    液檢驗報告在卷可按（見偵查卷第三十九、七十九頁）。故被告於五年內三犯毒
    品危害防制條例第十條施用毒品之犯行，堪予認定。
二、被告前曾為警查獲施用第二級毒品安非他命犯行，經觀察勒戒認無繼續施用傾向
    ，獲不起訴處分；再度施用安非他命，經觀察勒戒、強制戒治，並判處有期徒刑
    確定，則本件施用安非他命犯行，係屬三犯，核其所為，係犯毒品危害防制條例
    第十條第二項之施用第二級毒品罪。其施用第二級毒品安非他命前後持有安非他
    命之低度行為，為其施用之高度行為所吸收，不另論罪。其先後二次施用安非他
    命犯行，時間緊接，犯罪構成要件相同，顯係基於概括犯意為之，為連續犯，依
    刑法第五十六條規定，以一罪論，並加重其刑。查被告前因竊盜、偽造文書、麻
    醉藥品管理條例等案，經本院判處有期徒刑一年十一月；又因麻醉藥品管理條例
    案，經臺灣臺北地方法院判處有期徒刑四月；嗣經本院定應執行刑為有期徒刑二
    年確定，於八十六年六月十八日因縮短刑期假釋出監，於八十七年一月二十五日
    因假釋期滿未經撤銷以已執行論，此有本院被告全國前案紀錄表、臺灣高等法院
    檢察署刑案紀錄簡覆表在卷可證，其於五年之內，再犯本件有期徒刑以上之罪，
    係屬累犯，應依刑法第四十七條之規定遞加重其刑。
三、原審據以論科，固非無見，惟查被告前因違反麻醉藥品管理條例案件，經判處有
    期徒刑四月之罪刑，嗣又因施用第二級毒品安非他命案件，經檢察官為不起訴處
    分後，再因施用第二級毒品安非他命，經判處有期徒刑六月確定，復三犯本件施
    用第二級毒品安非他命案件，可見被告雖歷經前開偵審程序，猶不思戒除毒癮，
    仍一而再、再而三重蹈覆轍，顯然未能自先前之刑罰獲取教訓，原審就被告本件
    三犯犯行，僅量處有期徒刑四月，反較二犯之刑度（有期徒刑六月）為輕，恐有
    刑罰失衡之慮，檢察官執以上訴，非無理由。又被告所犯最重本刑為五年以下有
    期徒刑以下之刑之罪，而受六月以下有期徒刑之宣告，得易科罰金，原審漏未諭
    知易科罰金之折算標準，自有未洽。上訴意旨雖未指摘及此，但原判決既有可議
    之處，自應由本院予以撤銷改判。爰審酌被告因吸用毒品觸法，經警查獲後仍不
    斷然戒絕，隨即再犯，顯未因前所受觀察勒戒處分而決心改過，惟念被告本件施
    用毒品之時間長短、次數多寡、所生危害係僅屬藥物自殘，尚未嚴重破壞社會秩
    序或侵害他人法益，及犯後坦承犯行等情，量處如主文第二項所示之刑，並諭知
    易科罰金之折算標準。又查獲之毒品，不問屬於犯人與否，均沒收銷燬之，毒品
    危害防制條例第十八條第一項前段定有明文，是扣案之安非他命三包（淨重零點
    三公克）應予沒收銷燬。另扣案之安非他命吸食器（玻璃球）四顆，係被告所有
    、供施用安非他命之用，並非專供施用毒品之器具，而係供犯罪所用之物，此經
    被告供承甚明（偵查卷第八頁之偵訊筆錄），爰依刑法第三十八條第一項第二款
    規定宣告沒收之。
據上論斷，應依刑事訴訟法第三百六十九條第一項前段、第三百六十四條、第二百九
十九條第一項前段，毒品危害防制條例第十條第二項、第十八條第一項前段，刑法第
十一條前段、第五十六條、第四十七條、第四十一條第一項前段、第三十八條第一項
第二款，罰金罰鍰提高標準條例第二條，判決如主文。
本案經檢察官沈世箴到庭執行職務。
中      華      民      國      九十一      年    七    月      三      日
                              臺灣高等法院刑事第二十一庭
                                  審判長法  官  葉  騰  瑞
                                        法  官  江  國  華
                                        法  官  莊  明  彰
右正本證明與原本無異。
不得上訴。
                                        書記官  廖  嫣  雯
中      華      民      國      九十一      年    七    月      四      日
附錄：本判決論罪科刑法條全文
毒品危害防制條例第十條
施用第一級毒品者，處六月以上五年以下有期徒刑。
施用第二級毒品者，處三年以下有期徒刑。
